最  高  行  政  法  院  裁  定
111年度聲再字第331號
聲  請  人  林世傑                                     

上列聲請人因與相對人衛生福利部間陳情事件，對於中華民國11
1年5月31日本院111年度聲再字第152號裁定，聲請再審，本院裁
定如下：
　　主  文
再審之聲請駁回。
再審訴訟費用由聲請人負擔。
　　理  由
一、按對於確定裁定聲請再審，應依行政訴訟法第283條準用同
    法第277條第1項第4款之規定表明再審理由，此為必須具備
    之程式。所謂表明再審理由，必須指明確定裁定有如何合於
    行政訴訟法第273條所定再審事由之具體情事，始為相當。
    故聲請再審倘僅泛言確定裁定有再審事由，而未敘述具體情
    事者，即屬未具體表明再審理由，其聲請即屬不合法，行政
    法院無庸命補正，逕予裁定駁回。
二、本件聲請再審意旨略以：
　㈠原確定裁定第3項第1行載謂：「至……即無必要」已凌駕國家
    憲法之上，視憲法如敝屣，視人民如草芥，霸凌人民訴訟上
    之訴訟權。
　㈡相對人自始即虛偽鑑定送檢察官，檢察官據以辦案，不符論
    理法則及經驗法則，聲請人不能甘服。聲請人用盡各種審級
    救濟，由司法院回文可證此為最後可以維護人民訴訟權之 
    機關，國家應保障人民之基本權，請求交付審判或呈交憲法
    法庭等語。
三、觀諸本院原確定裁定駁回再審聲請之理由，係載謂：「……其
    （指聲請人）聲請狀內表明之再審理由，無非係重述其在前
    程序業經提出而為前程序原審及原確定裁定不採之主張為爭
    執，而對於以其未具體表明再審事由而駁回其再審聲請之原
    確定裁定，究有何合於行政訴訟法第273條之具體情事，則
    未據敘明，依上開規定及說明，其再審之聲請自非合法，應
    予駁回。至聲請人聲請本院依憲法訴訟法第59條規定聲請憲
    法法庭為宣告違憲乙節，核本件並無所適用法律有牴觸憲法
    之疑義問題，依行政訴訟法第178條之1第1項規定，聲請人
    請求本院聲請憲法法庭為宣告違憲，即無必要。」等語。而
    核聲請人上開所述各節，無非重述其在前訴訟程序書狀之主
    張，並未敘明原確定裁定究有何合於行政訴訟法第273條第1
    項各款規定之具體情事，依首揭規定及說明，難認其聲請再
    審已就原確定裁定具有再審事由為具體表明，其聲請自非合
    法，應予駁回。
四、據上論結，本件聲請為不合法。依行政訴訟法第283條、第2
    78條第1項、第104條、民事訴訟法第95條、第78條，裁定如
    主文。
中　　華　　民　　國　　111 　年　 　8　　月　 　25   日
                    最高行政法院第四庭
                        審判長法官  陳  國  成
                              法官　王　碧　芳
                              法官　簡　慧　娟
                              法官　鍾　啟　煌
                              法官　蔡　紹　良

以  上  正  本  證  明  與  原  本  無  異
中　　華　　民　　國　　111 　年　　 8　  月　  26    日
                              書記官  曾  彥  碩